臺灣板橋地方法院刑事判決　　　　　　　99年度易字第2760號
公　訴　人　臺灣板橋地方法院檢察署檢察官
被　　　告　鄭鴻達
上列被告因竊盜案件，經檢察官提起公訴（99年度偵續字第331
號），本院判決如下：
    主  文
鄭鴻達竊盜，處拘役肆拾日，如易科罰金，以新臺幣壹仟元折算
壹日。
    事  實
一、鄭鴻達於民國98年7 月2 日中午12時30分許，陪同不知情之
    林宏達（業經檢察官為不起訴處分確定）前往址設臺北縣三
    重巿（現改制為新北巿三重區○○○○路315 巷20號有坤企
    業有限公司（下稱有坤公司）維修車床設備，竟意圖為自己
    不法之所有，基於竊盜之犯意，於同日下午1 時30分許，趁
    無人注意之際，徒手竊取有坤公司所有並置於工作臺上之車
    床刀片1 盒，得手後即放入隨身斜背之背包內。嗣有坤公司
    負責人許坤耀經該公司師傅告知車床設備電腦資料遭人讀取
    一事，旋即調閱該公司所裝設之監視錄影系統翻拍畫面，發
    現鄭鴻達疑有行竊之舉，遂由該公司師傅各自清點渠等所保
    管之工具、材料，始悉上情。
二、案經有坤公司訴由臺北縣政府警察局（現改制為新北巿政府
    警察局）三重分局移請臺灣板橋地方法院檢察署檢察官偵查
    起訴。
    理  由
一、按被告以外之人於審判外之言詞或書面陳述，除法律有規定
    者外，不得作為證據；被告以外之人於審判外之陳述，雖不
    符刑事訴訟法第159 條之1 至第15 9條之4 之規定，而經當
    事人於審判程序同意作為證據，法院審酌該言詞陳述或書面
    陳述作成時之情況，認為適當者，亦得為證據；當事人、代
    理人或辯護人於法院調查證據時，知有刑事訴訟法第159 條
    第1 項不得為證據之情形，而未於言詞辯論終結前聲明異議
    者，視為有前項之同意，刑事訴訟法第159 條第1 項、第15
    9 條之5 分別定有明文。查本案以下所引各項證據，均經檢
    察官於審判程序中同意作為證據（見本院100 年3 月30日審
    判筆錄第2 頁），而被告鄭鴻達對於證據能力部分亦表示「
    沒有意見」等語（見本院99年12月7 日準備程序筆錄第3 頁
    ），復未於本案言詞辯論終結前聲明異議，則本院審酌上開
    證據核無違法取證或證明力顯然過低之情事，依各該陳述作
    成時之狀況，並無不適當之情事，自均得為證據，合先敘明
    。
二、訊據被告固坦承曾於前述時間陪同林宏達前往有坤公司維修
    車床設備一節不諱，惟矢口否認有何竊盜犯行，辯稱：伊長
    期在上海工作，伊父親之公司與有坤公司有配合，有時伊休
    假時會遇到許坤耀，許坤耀就會叫伊有空過去走一走、玩一
    玩，那天伊休假回臺，剛好機械商林宏達來伊父親之公司維
    修，並說要過去有坤公司，伊就跟著過去走一走、玩一玩，
    當天伊去有坤公司，還跟許坤耀及許坤耀之弟弟在有坤公司
    門口喝酒、聊天，聊了1 個多小時，也聊得很愉快，伊自92
    年起就到大陸工作，而且伊父親廠裡也沒有跟有坤公司用一
    樣之刀片，所以伊沒有必要拿有坤公司之刀片，許坤耀也只
    是聽有坤公司師傅說好像丟了1 盒刀片云云。經查：
  (一)證人許坤耀於本院審理時具結證述稱：98年7 月2 日下午1
    時10分許有坤公司開始上班時，有師傅上來辦公室跟伊說林
    宏達帶了1 個人來，伊就下樓看，當時伊不知道被告有竊取
    東西這件事情，還有坤公司門口跟林宏達及被告喝酒、聊天
    ，林宏達及被告2 人走了之後，有員工跟伊說電腦車床內之
    資料被人動過，伊就調監視錄影器出來看，看到林宏達及被
    告於中午12點半左右進入有坤公司，當時是中午休息時間，
    工作場地都是淨空的、沒有人，林宏達一進入有坤公司，就
    馬上拿出1 張CF卡插入電腦工具機之插槽內，被告則在有坤
    公司裡面四處走動，看監視器時，有坤公司師傅簡瑞隆發現
    被告有從工作臺上拿東西，伊就跟簡瑞隆說東西不見了，渠
    要賠，簡瑞隆很緊張，就趕快去查，結果發現渠所保管之刀
    片確實有掉了1 盒以色列之伊斯卡刀片，1 盒有10片，巿價
    將近新臺幣4,000 元等語（見本院100 年3 月30日審判筆錄
    第4 至7 頁、第9 頁），乃證述98年7 月2 日被告及林宏達
    離開有坤公司後，當天經其調閱有坤公司所裝設之監視錄影
    系統翻拍畫面，發現被告係於有坤公司中午休息時間前來，
    一進入有坤公司即在其內四處走動，且有拿走車床設備工作
    臺上所放置物品之舉，再經有坤公司師傅清點渠等各自保管
    之工具、材料後，其中師傅簡瑞隆表示渠所保管且放置在工
    作臺上之以色列伊斯卡刀片1 盒遺失等情節明確。
  (二)復經本院於100 年1 月4 日審判期日當庭撥放告訴人於偵查
    中所提出98年7 月2 日之有坤公司內監視錄影翻拍光碟，勘
    驗結果發現其中檔名為AVSEQ05.DAT 之檔案內容為4 格分割
    畫面，右下角顯示時間為98年7 月2 日下午1 時31分10秒，
    時間長度共有4 分36秒，該檔案翻拍時特別針對分割畫面左
    下方之監視錄影畫面進行拍攝，於該檔案播放第1 秒至第8
    秒處，被告身穿白色上衣及淺色短褲，並自左上至右下斜背
    一黑色背包，出現在畫面左方即有坤公司內車床設備之左側
    ，於該檔案播放第9 秒至第42秒處，被告以其右手拿取畫面
    左方桌上之物品起來觀看，又再放下，此動作共有3 次，第
    4 次被告以其右手拿取畫面左方桌上之長形物起來觀看時，
    同時有用左手拿取該物品，於該檔案播放第43秒至第45秒處
    ，被告之右手有伸進其所背黑色背包內之動作，之後，被告
    即離開畫面左方之桌子，繞到上開有坤公司車床設備之右側
    ，此亦有告訴人於偵查中提出之監視錄影翻拍照片影本1 張
    附卷可稽（見臺灣板橋地方法院檢察署98年度偵字第30034
    號偵查卷第16頁）。被告雖否認其有將有坤公司所有之刀片
    放入其攜帶之背色中，惟從前揭有坤公司內所裝設監視錄影
    翻拍畫面，可清楚看到被告確有以右手從該公司車床設備之
    工作臺上拿取一長形物後，未將該物放回工作臺，即逕將右
    手伸入其所斜背之黑色背包內，且據證人許坤耀證述上情，
    其觀看前揭監視錄影畫面而發現被告有上開舉動後，旋指示
    有坤公司師傅各自清點所保管之工具、材料，即有一師傅反
    應遺失1 盒原放置在工作臺上之刀片，而該師傅所指遺失刀
    片之位置及形狀，又恰與前揭監視錄影翻拍畫面顯示被告拿
    取上開長形物之位置及形狀一致，足見被告所拿取之長形物
    ，即係該有坤公司師傅所指渠所保管原放置在工作臺上之刀
    片1 盒無訛。
  (三)再參以該有坤公司師傅與被告素無嫌隙，純係唯恐自己所保
    管之刀片遺失而遭公司求償，始詳加清點並向告訴代表人許
    坤耀報告渠所保管之刀片確有遺失一事，衡情，其當無刻意
    設詞誣陷被告之理；又告訴代表人許坤耀最初對被告及林宏
    達提出竊盜告訴，意在指訴林宏達等人有竊取有坤公司電腦
    車床程式及客戶基本資料等情，倘非有坤公司師傅反應刀片
    遺失以及監視錄影畫面顯示被告有拿取有坤公司內財物之舉
    ，其豈有必要另就被告竊取車床刀片一事提出告訴？是許坤
    耀證述其發現被告竊取有坤公司所有刀片之情節，應堪採信
    。綜前所述諸情，被告擅自將有坤公司所有並放置在車床設
    備工作臺上之車床刀片1 盒放入其所斜背之背包內而竊取之
    ，自有為自己不法所有之意圖至明，其猶否認有竊取有坤公
    司所有之車床刀片，無非事後卸責之詞，不足採信。
  (四)綜上所述，本案事證明確，被告犯行堪以認定，應予依法論
    罪科刑。
三、核被告所為，係犯刑法第320 條第1 項之竊盜罪。爰審酌被
    告僅於79年間曾因犯罪而遭法院判處刑罰之一前科紀錄，別
    無其他犯罪前科，此有臺灣高等法院被告前案紀錄表1 份存
    卷可查，平日素行尚非甚劣，兼衡其犯罪動機、目的、手段
    、所竊財物之價值以及犯罪後仍否認犯行，亦未與告訴人達
    成和解並賠償損失等一切情狀，量處如主文所示之刑，並諭
    知易科罰金之折算標準，以資懲儆。
據上論斷，應依刑事訴訟法第299 條第1 項前段，刑法第320 條
第1 項、第41條第1 項前段，刑法施行法第1 條之1 第1 項、第
2 項前段，判決如主文。
本案經檢察官吳孟竹到庭執行職務。
中    華    民    國   100    年    4     月    13    日
                  刑事第六庭    法  官  王瑜玲
以上正本證明與原本無異
如不服本判決應於送達後10日內向本院提出上訴狀
                                書記官  林君縈
中    華    民    國   100    年    4     月    13    日
附錄本案論罪科刑法條全文：
中華民國刑法第320條
（普通竊盜罪、竊佔罪）
意圖為自己或第三人不法之所有，而竊取他人之動產者，為竊盜
罪，處5 年以下有期徒刑、拘役或5 百元以下罰金。
意圖為自己或第三人不法之利益，而竊佔他人之不動產者，依前
項之規定處斷。
前二項之未遂犯罰之。